【裁判字號】    91,訴,561
【裁判日期】    920421
【裁判案由】    毒品危害防制條例
【裁判全文】
臺灣嘉義地方法院刑事判決                          九十一年度訴字第五六一號
    公  訴  人  臺灣嘉義地方法院檢察署檢察官
    被      告  甲○○
右列被告因違反毒品危害防制條例案件，經檢察官提起公訴（九十一年度毒偵字第八
七三號），本院判決如左：
    主  文
甲○○連續施用第一級毒品，累犯，處有期徒刑壹年。扣案之第一級毒品海洛因壹包
（淨重零點零壹公克），沒收銷燬之；前開毒品外包裝壹個（重零點貳零公克）沒收
。
    事  實
一、甲○○前於民國八十五年間，因違反麻醉藥品管理條例等案件，分別經本院就非
    法吸用化學合成麻醉藥品部分判處有期徒刑七月，轉讓禁藥部分判處有期徒刑九
    月，應執行有期徒刑一年，嗣經上訴駁回確定，於八十七年一月二十三日縮短刑
    期假釋出監，假釋期間交付保護管束。又於八十六年間，復因違反麻醉藥品管理
    條例案件，經本院判處有期徒刑十月確定，並撤銷上開假釋，且接續執行有期徒
    刑十一月四日，於八十九年二月四日執行完畢出監。又因施用毒品案件，先後經
    本院裁定送觀察、勒戒後，因均認無繼續施用毒品之傾向，分別經臺灣嘉義地方
    法院檢察署檢察官於八十七年十一月十七日以八十七年度偵緝字第一六五號（第
    一犯）及八十八年六月十五日以八十八年度偵字第二五六三號（第二犯）不起訴
    處分確定。復因施用第一級毒品海洛因及第二級毒品安非他命，經本院於九十一
    年八月十四日以九十一年度訴字第二○○號判決判處應執行有期徒刑十月，並於
    同年九月六日確定（尚未執行），又以九十一年度毒聲字第九五號裁定令入戒治
    處所施以強制戒治一年，嗣強制戒治滿三月後，因認無繼續戒治之必要，另以九
    十一年度毒聲字第四一一號裁定停止戒治交付保護管束，於九十一年七月四日停
    止戒治付保護管束出所（第三犯）；詎仍不知悔改，於保護管束期間內，復萌生
    施用第一級毒品海洛因之概括犯意，先後於九十一年九月十二日上午十時許及同
    年十二月二十日下午二至三時許，連續在嘉義縣民雄鄉○○村○○路四四之八號
    住處及嘉義市○○路一二六巷巷底，施用第一級毒品海洛因，嗣因臺灣嘉義地方
    法院檢察署觀護人室對其採尿送驗及於九十一年十二月二十日下午四時三十分許
    ，在嘉義市○○路一二六巷巷口為警查獲，並扣得其所有之第一級毒品海洛因一
    包（淨重○、○一公克），及其所有供施用第一級毒品海洛因所用之前開毒品外
    包裝一個（重○、二○公克）後，始查悉上情。
二、案經臺灣嘉義地方法院檢察署檢察官自動檢舉偵查起訴。
    理  由
一、訊據被告甲○○對於右揭事實均自白不諱，而被告之尿液經送台灣檢驗科技股份
    有限公司檢驗結果，嗎啡確呈陽性反應，此有該公司所出具之濫用藥物尿液檢驗
    報告一份在卷可稽（見偵查卷第二頁），復有其所有之第一級毒品海洛因一包（
    淨重○、○一公克），及其所有供施用第一級毒品海洛因所用之前開毒品外包裝
    一個（重○、二○公克）扣案可資佐證；且上開第一級毒品海洛因，經送請法務
    部調查局鑑定，其檢驗結果認送驗白粉含有第一級第６項毒品海洛因成分，淨重
    ○、○一公克，包裝重○、二○公克等情，有該局九十二年一月十五日調科壹字
    第１８０００１５５１號鑑定通知書一紙在卷足佐（見本院卷第六五頁），堪認
    被告之上開自白為真實，足以採信。又查，被告因施用毒品案件，先後經本院裁
    定送觀察、勒戒後，因均認無繼續施用毒品之傾向，分別經臺灣嘉義地方法院檢
    察署檢察官於八十七年十一月十七日以八十七年度偵緝字第一六五號（第一犯）
    及八十八年六月十五日以八十八年度偵字第二五六三號（第二犯）不起訴處分確
    定。復因施用第一級毒品海洛因及第二級毒品安非他命，經本院於九十一年八月
    十四日以九十一年度訴字第二○○號判決判處應執行有期徒刑十月，並於同年九
    月六日確定（尚未執行），又以九十一年度毒聲字第九五號裁定令入戒治處所施
    以強制戒治一年，嗣強制戒治滿三月後，因認無繼續戒治之必要，另以九十一年
    度毒聲字第四一一號裁定停止戒治交付保護管束，於九十一年七月四日停止戒治
    付保護管束出所（第三犯）等情，並有本院九十一年度訴字第二○○號刑事判決
    、臺灣嘉義地方法院檢察署刑案資料查註紀錄表、臺灣高等法院被告全國前案紀
    錄表、臺灣嘉義地方法院法務部在監在押資料表各一份在卷可參。被告於臺灣嘉
    義地方法院檢察署檢察官為不起訴處分後，五年內四犯施用毒品罪，本件事證明
    確，被告犯行堪以認定。
二、查海洛因為毒品危害防制條例所謂之第一級毒品，觀諸該條例第二條第二項第一
    款規定甚明。核被告甲○○上開施用第一級毒品海洛因之行為，係犯毒品危害防
    制條例第十條第一項之施用第一級毒品罪。其持有上開第一級毒品海洛因之行為
    ，為施用行為所吸收，不另論罪。其先後二次施用第一級毒品海洛因之犯行，時
    間緊接，方法相同，所犯又係構成要件相同之罪名，顯係基於概括之犯意反覆為
    之，應依連續犯之規定以一罪論，並加重其刑。又被告於九十一年十二月二十日
    下午二至三時許施用第一級毒品海洛因之犯行雖未據公訴人起訴，然該部分事實
    與公訴人起訴之犯罪事實既有連續犯之裁判上一罪關係，應為起訴效力所及，基
    於審判不可分原則，本院自應併予審究。被告前於八十五年間，因違反麻醉藥品
    管理條例等案件，分別經本院就非法吸用化學合成麻醉藥品部分判處有期徒刑七
    月，轉讓禁藥部分判處有期徒刑九月，應執行有期徒刑一年，嗣經上訴駁回確定
    ，於八十七年一月二十三日縮短刑期假釋出監，假釋期間交付保護管束。又於八
    十六年間，復因違反麻醉藥品管理條例案件，經本院判處有期徒刑十月確定，並
    撤銷上開假釋，且接續執行有期徒刑十一月四日，於八十九年二月四日執行完畢
    出監，有臺灣嘉義地方法院檢察署刑案資料查註紀錄表、臺灣高等法院被告全國
    前案紀錄表、臺灣嘉義地方法院法務部在監在押資料表各一份附卷可按，其於有
    期徒刑執行完畢五年以內再犯本件有期徒刑以上之罪，為累犯，應依刑法第四十
    七條規定，遞加重其刑。爰審酌被告前已有施用毒品之紀錄，並經二次觀察、勒
    戒及一次強制戒治，竟又再度施用，顯見其意志不堅，仍未戒絕，毫無悔改之意
    ，其施用足以導致精神障礙、性格異常，甚至造成生命危險之毒品，戕害一己之
    身體健康，及其犯罪之動機、目的、手段、犯罪後之態度等一切情狀，量處如主
    文所示之刑，以資懲儆。
三、扣案之第一級毒品海洛因一包（淨重○、○一公克），係毒品，有上開法務部調
    查局鑑定通知書一紙附卷可證，應依毒品危害防制條例第十八條第一項前段規定
    ，不問屬於犯人與否，沒收銷燬之；前開毒品外包裝一個（重○、二○公克），
    係被告所有且供本件施用毒品犯行所用之物，業據其供陳在卷（見本院卷第五三
    頁九十二年三月十七日審判筆錄），應依刑法第三十八條第一項第二款規定併予
    沒收之。
據上論斷，應依刑事訴訟法第二百九十九條第一項前段，毒品危害防制條例第十條第
一項、第十八條第一項前段，刑法第十一條前段、第五十六條、第四十七條、第三十
八條第一項第二款，判決如主文。
本案經檢察官黃正雄到庭執行職務。
中      華      民      國    九十二    年      四      月    二十一    日
                                臺灣嘉義地方法院刑事第一庭
                                    法  官  黃  仁  勇
右正本證明與原本無異。
如不服本判決，應於判決送達後十日內向本院提出上訴狀( 應附繕本 )。
中      華      民      國    九十二    年      四      月    二十一    日
                                    書記官  呂  權  芳
附錄本判決論罪科刑法條全文：
毒品危害防制條例第十條：
施用第一級毒品者，處六月以上五年以下有期徒刑。
施用第二級毒品者，處三年以下有期徒刑。


司法院資訊處製作；財團法人民間司法改革基金會備份。
